# 求助陈版：关于新租赁准则

提问人：雪落星空 时间：2021-12-24 16:50:02
甲公司将一座写字楼租给了乙公司，签订了 10 年的长期租赁合同，乙公司又将该写字楼转租给丙公司，签订了 10 年的租赁合同，每年收取租金。
请问，新租赁准则下，这种转租业务是否合规？对这种转租业务是否有特别要求？

回答人：chenyiwei
合规性不是会计准则规范的问题。在新准则下首先应考虑乙方是否为主要责任人。如果是主要责任人的，则乙方的转租赁构成融资租赁。